臺灣高等法院刑事裁定
108年度上訴字第1688號
上  訴  人
即  被  告  梁文祥


選任辯護人  張進豐律師
            梁雨安律師
            曾宿明律師
上  訴  人  
即  被  告  梁文龍


選任辯護人  魏雯祈律師
            許博森律師
            陳羿蓁律師
上  訴  人  
即  被  告  陳品安(更名前:陳冠倫)



選任辯護人  余德正律師
上  訴  人  
即  被  告  洪義展


選任辯護人  王志超律師
            周政憲律師
送達代收人  郭峻容
上列上訴人等因詐欺案件，本院裁定如下：
    主  文
梁文祥、梁文龍、陳品安(更名前陳冠倫)、洪義展均自民國一百
一十年六月十八日起延長限制出境、出海捌月。       
    理  由
一、按審判中限制出境、出海每次不得逾8月，犯最重本刑為有
    期徒刑10年以下之罪者，累計不得逾5年；其餘之罪，累計
    不得逾10年，刑事訴訟法第93條之3第2項後段定有明文。
二、上訴人即被告梁文祥、梁文龍、陳品安、洪義展因加重詐欺
    案件，前經臺灣桃園地方法院於民國106年12月11日對被告4
    人限制出境、出海，嗣經該院以106年度訴字第1030號判決4
    人均犯刑法第339條之4第1項第2款3人以上共同詐欺罪各18
    罪(法定刑度1年以上7年以下有期徒刑)，梁文祥、梁文龍、
    陳品安、洪義展各處應執行刑有期徒刑10年、12年6月、5年
    、12年4月，足認其等罪嫌重大，經原審判處前開罪刑刑度
    非輕，且均有出境印尼地區之紀錄，可預期其等逃匿以規避
    審判程序及刑罰之執行之可能性甚高，而有刑事訟訴訟第93
    條之2第1項第2款「相當理由足認有逃亡之虞」，有對其等
    逕行限制出境、出海之必要，經本院處分自109年2月18日起
    限制出境、出海8月，並於同年10月18日再次延長8月 。茲
    前開期間即將於110年6月17日屆滿，本院審酌全案相關卷證
    ，並給予被告4人及其辯護人書面陳述意見之機會後，認被
    告等涉犯刑法第339條之4第1項第2款加重詐欺罪，犯罪嫌疑
    仍然重大，又經原審判處重刑，衡以趨吉避兇、脫免刑責、
    不甘受罰之基本人性，足認被告4人面臨上開重刑，逃匿境
    外規避審判及刑罰執行之主觀動機甚強，可能性甚高，非以
    限制出境、出海，無法確保嗣後審判或執行程序之順利進行
    ，如僅以責付、限制住居、增加具保金額等方式，均不足以
    排除被告等出境後滯留不歸以規避刑責之可能，參酌本案訴
    訟進行之程度，審酌國家刑事司法權之有效行使、社會秩序
    及公共利益、被告居住及遷徙自由權受限制之程度，並考量
    被告等所涉本案犯罪情節與所犯罪名之輕重，就其目的與手
    段依比例原則權衡後，認仍有繼續限制出境、出海之必要，
    爰裁定自110年6月18日起，延長限制出境、出海8月。
三、至於被告梁文龍及其辯護人雖辯稱:在台有固定住所，家人
    、朋友均在國內，且有穩定工作，又無外國護照，並無逃亡
    之可能，且在偵、審中均遵期出庭，亦無任何出國逃亡之舉
    動，實無再予限制出境、出海之必要性云云；被告梁文祥及
    其辯護人雖辯稱:被告自交保以來，均遵期到庭接受審判，
    在國內有家人及固定住所，於全案未判決確定前，不致不顧
    國內事業、財產、親人情況下，藉解除限制出境(海)之便，
    滯留海外使案件無法續行審判或執行，且依卷內事證亦無從
    證明被告犯罪，綜合考量公共利益及被告遷徙自由之基本權
    遭受侵害之程度，應不予延長限制被告出境出海之必要云云
    。然渠等上揭所陳，俱與被告2人將來是否有藉由出境、出
    海之機會逃匿國外之可能性，並無必然關聯，無從擔保日後
    審理或執行之順利進行，參與限制 出境、出海對被告2人居
    住及遷徙之影響甚微，未逾必要程度，是渠等上揭所辯，尚
    難認有理由。　　
四、據上論斷，應依刑事訴訟法第93條之2第1項第2款、第93條
    之3第2項後段，裁定如主文。
中　　華　　民　　國　　110 　年　　6　　月　　 10　　日
                  刑事第十一庭  審判長法　官  周煙平
                                      法　官  連育群
                                      法　官  陳俞伶
以上正本證明與原本無異。
如不服本裁定，應於收受送達後五日內向本院提出抗告狀。
                                      書記官  吳碧玲
中　　華　　民　　國　　110 　年　　6 　　月　　10　　日